臺灣花蓮地方法院民事判決　九十一年度重訴字第一號
　　原　　　告　彰化商業銀行股份有限公司
　　法定代理人　甲○○
　　訴訟代理人　乙○○
　　被　　　告　丙○○
　　　　　　　　李秀
右當事人間請求清償借款事件，本院判決如左：
    主      文
被告應連帶給付原告新台幣貳仟萬元，及自民國九十年一月三日起至清償日止，按年
息百分之八計算之利息，其逾期在陸個月以內者，並按上利開利率百分之十，逾期超
過陸個月以上者，按上開利率百分之二十計算之違約金。
訴訟費用由被告連帶負擔。
    事      實
甲、原告方面：
  一、聲明：如主文所示。
  二、陳述：
    (1)被告丙○○於民國八十八年七月三日邀被告李秀為連帶保證人，向原告借款
      新台幣（以下同）貳仟萬元，約定自八十八年七月三日起至一百零八年七月三
      日止，利息按年息百分之八計付，遲延清償時，除仍按上開利率計息外，逾期
      在六個月以內部分，另按原訂利率之一成加付違約金，逾期在六個月以上者，
      其超逾六個月部分，按原借款利率之二成加付違約金，並立借據一紙交債權人
      收執。
    (2)詎前開借款，自九十年一月三日起即未依約繳付本息，迭經催討無效，被告等
      自應負連帶給付責任，並應連帶給付自九十年一月三日起至清償日止之利息及
      違約金，爰依消費借貸及連帶債務之法律關係提起本訴。
    (3)對被告抗辯之陳述：本件利率不會太高，只有百分之八，若是原告能夠正常繳
      息，要降息好談，但是被告到現在均未提出任何清償方案。
  三、證據：提出借據影本一份為證。
乙、被告方面：
  一、聲明：駁回原告之訴。
  二、陳述：被告丙○○確實有向原告借款，原告所請求之債務金額被告二人均承認
      ，但是現在經濟情況不好，原告扣押被告之不動產，以致於被告無法變現清償
      借款。而且最近銀行利率降了好幾次，但是原告銀行均未降息，有重利之嫌。
      被告目前沒有能力償還，希望原告給被告一年時間緩衝以利處理債務。
  三、證據：無。
    理      由
一、本件原告主張之事實，已據其提出借據影本一紙為證，被告亦均自認借款及尚積
    欠原告上開款項之事實，雖辯稱因財產遭到扣押致無法變現償還債務，且原告有
    重利之嫌等語，惟被告並不能藉詞財產遭到扣押而拒絕付款，且本件借款利率為
    百分之八，並未超過民法第二百零五條所定最高利率上限為週年百分之二十之規
    定，被告所辯尚無足採。綜上所述，原告之主張堪信為真實。
二、從而原告依消費借貸及連帶保證契約之法律關係，請求被告連帶給付借款貳仟萬
    元，及自九十年一月三日起至清償日止，按年息百分之八計算之利息，其逾期在
    陸個月以內者，按上利開利率百分之十，逾期超過陸個月部分，按上開利率百分
    之二十計算之違約金，為有理由，應予准許。
三、據上論結：本件原告之訴為有理由，依民事訴訟法第七十八條、第八十五條第二
    項判決如主文。
中　　　華　　　民　　　國　　九十一　　年　　　二　　　月　　　八　　　日
　　　　　　　　　　　　臺灣花蓮地方法院民事庭
~B法　　　官　林碧玲
右正本証明與原本無異。
如對本判決不服，應於送達後廿日內，向本院提出上訴狀（應抄附繕本）。
~B法院書記官　林揚奇
中　　　華　　　民　　　國　　九十一　　年　　　二　　　月　　十八　　　日
